臺灣基隆地方法院交通事件裁定　　　　　　　　　　九十三年度交聲字第二五七號
　　移送機關即
　　原處分機關　交通部公路總局臺北區監理所基隆監理站
　　異　議　人
　　即受處分人　甲○○　男　五.
右列受處分人因違反道路交通管理處罰條例案件，對於交通部臺北監理所基隆監理站
九十三年九月十六日所為之處分（原處分案號：基監字第裁四二－Ｃ0000000
0號），聲明異議，本院裁定如左：
    主　　  文
異議駁回。
    理　　  由
一、原處分意旨略以：異議人即受處分人（下稱異議人）甲○○於民國九十三年九月
    十五日零時三十六分，在臺北縣汐止市○○路○段中國貨櫃處，因「酒後駕車（
    車牌號碼Ｋ八─五四一八號）拒絕酒測」，經臺北縣政府警察局汐止分局執行員
    警掣單舉發，爰依道路交通管理處罰條例第三十五條第三項及第六十七條第二項
    規定，裁處異議人罰鍰新臺幣（下同）六萬元，並吊銷駕駛執照，三年內不得考
    領駕駛執照等語。
二、異議意旨略以：異議人於九十三年九月十五日因生日在友人慶賀下飲了幾杯小酒
    ，在不勝酒力及混酒情形下，只知趕回家中以免年邁多病母親擔憂，卻遇上酒測
    臨檢，異議人並無拒絕酒測之意，只是年事稍大，久無飲酒之習，因受風襲而感
    頭暈，無法自我掌控，且不知警察當日有無要求其酒測，而改搭計程車回家，因
    而遭警方逕行告發，請體恤異議人失業多年，已年屆五十六歲，若吊銷駕照則失
    去謀生工具，予以從輕量處等語。
三、按汽車駕駛人拒絕接受第一項測試（指酒精濃度測試）之檢定者，處六萬元罰鍰
    ，並當場移置保管其車輛及吊銷其駕駛執照，道路交通管理處罰條例第三十五條
    第三項前段定有明文。且汽車駕駛人，曾依第三十五條第二項前段之規定吊銷駕
    駛執照者，三年內不得考領駕駛執照，同條例第六十七條第二項復有明定。
四、經查：異議人於九十三年九月十五日零時十分許，酒後駕駛其所有之車牌號碼Ｋ
    八─五四一八號自用小客車，行經臺北縣汐止市○○路○段中國貨櫃前，遭在該
    處執行取締酒醉駕車勤務之員警攔停，因異議人身上有酒味，經員警要求其下車
    酒精濃度測試（下稱酒測），異議人下車後雖承認有飲酒情事，惟拒絕進行酒測
    ，經警告知拒絕酒測將開立罰單，仍不願意進行酒測等情，業據證人即當日執行
    酒駕勤務之員警黃勝民到庭證述屬實，並有該員警開立之臺北縣政府警察局北縣
    警交字第Ｃ00000000號舉發違反道路交通管理事件通知單影本一紙在卷
    可稽，且經本院當庭勘驗員警於舉發當時之錄音帶內容，勘驗結果顯示員警確有
    明確告知異議人拒絕酒測將遭開立罰單，並數次尋問異議人是否要接受測試，異
    議人僅坦承有違規，惟未為接受測試之意思表示，並於員警告知拒測將開立罰單
    時，陳稱：「你開嘛！」，且於員警最後一次詢問異議人是否接受酒測時，明確
    表示：「我不希望測試」，亦有本院九十三年十一月八日勘驗筆錄在卷可稽，而
    異議人復自承其遭舉發時確有飲酒，且當時意識清醒等語，故異議人辯稱其無拒
    絕酒測之意，且不知當天警察有叫其酒測，對此無印象云云，自不足採。異議人
    酒後駕車並拒接受酒測之事實，堪以認定。至異議人請求本院予以從輕量處乙節
    ，因前揭條文未賦予行政機關或法院裁量之空間，故異議人此部分請求，亦屬無
    據。從而，原處分機關依上開規定，裁處異議人罰鍰六萬元，並吊銷駕駛執照，
    三年內不得考領駕駛執照，於法並無不合。本件異議人為無理由，應予駁回。
五、據上論斷，應依道路交通案件處理辦法第十九條，裁定如主文。
中　　　華　　　民　　　國　　九十三　　年　　 十一 　　月　　 十五 　　日
                                臺灣基隆地方法院交通法庭
                                      法  官  王美婷
右正本證明與原本無異。
對於本件裁定如有不服，應於送達後五日內，向本院提出抗告書狀，敘述抗告之理由
，抗告於臺灣高等法院。
                                      書記官  劉珍珍
中　　　華　　　民　　　國　　九十三　　年　　 十一 　　月　　 十五 　　日
